【裁判字號】    99,易,419
【裁判日期】    991112
【裁判案由】    業務侵占
【裁判全文】
臺灣基隆地方法院刑事判決               99年度易字第419號
公  訴  人  臺灣基隆地方法院檢察署檢察官
被      告  乙○○
上列被告因業務侵占案件，經檢察官提起公訴（99年度調偵字第
42號），被告於本院準備程序先就被訴事實均為有罪陳述，受命
法官於聽取當事人之意見後，合議庭裁定由受命法官獨任進行簡
式審判程序，判決如下：
    主  文
乙○○意圖為自己不法之所有，以詐術使人將本人之物交付，處
有期徒刑月，如易科罰金，以新臺幣壹仟元折算壹日。又意圖
為自己不法之所有，而侵占對於業務上所持有之物，處有期徒刑
陸月，如易科罰金，以新臺幣壹仟元折算壹日。應執行有期徒刑
柒月，如易科罰金，以新臺幣壹仟元折算壹日。
    事  實
一、乙○○自民國98年5 月30日起至98年9 月止受僱於址設臺北
    縣板橋巿金門街372 巷15號2 樓之瑞誠藥品有限公司（下稱
    瑞誠公司）擔任業務員，負責該公司在基隆巿全區診所及中
    型以下醫院之藥物訂購事宜，並向客戶收取貨款後，按月在
    基隆巿交予瑞誠公司負責人丙○○，而為從事業務之人。
  (一)詎乙○○為達每月新臺幣（下同）20萬元之業績額度，且為
    增加訂購藥物之數量，藉以領取更多業績獎金，萌生意圖為
    自己不法所有之接續犯意，自98年7 月15日至98年9 月2 日
    止，向瑞誠公司謊稱位在基隆巿之「陳吉宗診所」「合成診
    所」「百勝診所」「婁診所」「王大夫診所」欲訂購「胃明
    」「亞涕錠」等藥物，致使瑞誠公司不疑有他，於98年7 月
    16日將「胃明」22組（價值6 千元）、98年8 月12日將「亞
    涕錠」100 組（價值6 萬元）送至「陳吉宗診所」，98年8
    月26日將「亞涕錠」20組（價值1 萬2 千元）送至「合成診
    所」，98年8 月31日將「亞涕錠」30組（價值1 萬8 千元）
    送至「百勝診所」，98年9 月3 日將「亞涕錠」10組（價值
    6千元）送至「婁診所」、「亞涕錠」10組（價值6千元）送
    至「王大夫診所」，乙○○再至上開診所，藉口送錯藥物需
    辦理退貨而將上開藥物取走，復轉將上開藥物交由臺北縣汐
    止巿不詳友人販售。
  (二)乙○○又因積欠銀行信用卡款項，經濟狀況不佳，竟基於意
    圖為自己不法所有之業務侵占犯意，於98年9 月底，至基隆
    巿西定路「杜飛診所」、基隆巿仁五路「全成診所」各收取
    瑞誠公司之貨款12873 元、6698元後，即將上開款項侵占入
    己供作家用。
二、案經瑞誠公司訴請臺灣基隆地方法院檢察署檢察官偵查起訴
    。
    理  由
一、本件被告所犯者非為死刑、無期徒刑、最輕本刑為3 年以上
    有期徒刑之罪或高等法院管轄第一審案件，其於準備程序進
    行中，先就被訴事實為有罪之陳述，經告知其簡式審判程序
    之旨，並聽取公訴人及被告之意見後，本院依刑事訴訟法第
    273 條之1 第1 項之規定，裁定由受命法官獨任進行簡式審
    判程序，且依同法第273 條之2 規定，簡式審判程序之證據
    調查，不受第159 條第1 項、第161 條之2 、第161 條之3
    、第163 條之1 及第164 條至第170 條規定之限制，合先敘
    明。
二、上開(一)(二)犯罪事實，業據被告乙○○於檢察官偵訊、本院準
    備及審判程序均自白不諱，核與告訴人瑞誠公司法定代理人
    丙○○於偵訊之指訴大致相符，復有估價單影本9 張在卷可
    參，可見被告上開自白確屬實情。本件事證明確，被告犯行
    洵堪認定，應依法論科。
三、核被告所為，係犯刑法第336 條第2 項之業務侵占罪及刑法
    第339 條第1 項之詐欺取財罪。被告於犯罪事實一(一)所示時
    間所為之詐欺取財犯行，係基於同一詐欺之犯意，於相近之
    時日內，接續侵害同一之財產法益，各舉動之獨立性極為薄
    弱，應合為包括之一行為予以評價，僅成立一罪。其所犯上
    開二罪間，犯意各別，行為有異，應分論併罰。爰審酌被告
    藉擔任告訴人業務員之機會，詐騙告訴人所有之藥物交予他
    人轉賣，又侵占業務上所代收之貨款，破壞主僱間信賴關係
    ，犯罪動機及手段均不足取，惟被告並無前案記錄，有臺灣
    高等法院被告前案紀錄表在卷可參，素行尚非甚惡，又本案
    始終坦承犯行，兼衡犯後態度、智識程度、家庭狀況與告訴
    人尚未達成和解等一切情狀，就上開各罪分別量處如主文所
    示之刑及定應執行刑，併均諭知易科罰金之折算標準。
據上論斷，應依刑事訴訟法第273 條之1 第1 項、第299 條第1
項前段，刑法第336 條第2 項、第339 條第1 項、第41條第1 項
前段、第51條第5 款，刑法施行法第1 條之1 第1 項，判決如主
文。
本案經檢察官甲○○到庭執行職務。
中    華    民    國    99    年    11    月    12    日
                  刑事第五庭法    官  吳佳齡
以上正本證明與原本無異。
如不服本判決應於收受送達後10日內向本院提出上訴書狀，並應
敘述具體理由；其未敘述上訴理由者，應於上訴期間屆滿後20日
內向本院補提理由書（均須按他造當事人之人數附繕本）「切勿
逕送上級法院」。
中    華    民    國    99    年    11    月    12    日
                            書 記 官  莊智凱
附錄論罪法條：
中華民國刑法第336條
對於公務上或因公益所持有之物，犯前條第 1 項之罪者，處 1
年以上 7 年以下有期徒刑，得併科 5 千元以下罰金。
對於業務上所持有之物，犯前條第 1 項之罪者，處 6 月以上
5 年以下有期徒刑，得併科 3 千元以下罰金。
前二項之未遂犯罰之。
中華民國刑法第339條
意圖為自己或第三人不法之所有，以詐術使人將本人或第三人之
物交付者，處 5 年以下有期徒刑、拘役或科或併科 1 千元以下
罰金。
以前項方法得財產上不法之利益或使第三人得之者，亦同。
前二項之未遂犯罰之。

司法院資訊處製作；財團法人民間司法改革基金會備份。
